臺灣高雄地方法院刑事判決　　　　　　　　　　　　九十三年度簡上字第二一六號
　　上　訴　人　乙○○
　　即　被　告
右列上訴人因毒品危害防制條例案件，不服臺灣高雄地方法院高雄簡易庭九十三年度
簡字第八四七號中華民國九十三年三月四日第一審簡易判決（聲請簡易判決處刑案號
：九十二年度偵字第一六八二一號），提起上訴，本院管轄之第二審合議庭判決如左
：
    主  文
原判決撤銷。
乙○○轉讓第三級毒品，處有期徒刑肆月，如易科罰金，以參佰元折算壹日。第三級
毒品愷他命膠囊貳顆沒收。
    事  實
一、乙○○明知愷他命係毒品危害防制條例第二條第二項第三款所定之第三級毒品，
    不得轉讓，竟於民國九十二年六月二十七日十三時二十五分許，在高雄市○○區
    ○○路與錦田路口，將其持有之第三級毒品愷他命膠囊二顆，無償轉讓予丙○○
    。嗣警方於同日十三時三十分許，在該址發現乙○○與丙○○行跡可疑，上前盤
    查，發現乙○○手上持有愷他命膠囊，因而查獲，並扣得乙○○所有供施用之愷
    他命膠囊十三顆，丙○○則將上開乙○○所轉讓之愷他命膠囊二顆丟棄在地（該
    愷他命膠囊二顆扣於臺灣高雄地方法院檢察署九十二年度毒偵字四一○九號丙○
    ○毒品案件）。
二、案經高雄市政府警察局移送臺灣高雄地方法院檢察署檢察官聲請簡易判決處刑。
    理  由
一、訊據上訴人即被告乙○○於本院準備程序時矢口否認有何轉讓第三級毒品犯行，
    辯稱：我沒有轉讓愷他命膠囊給丙○○，丙○○丟棄之愷他命膠囊二顆是他本人
    所有，我於查獲時為迴護丙○○，才虛偽陳述說愷他命是我給他的云云。經查：
（一）右述事實，業據被告於警訊及偵查時坦承不諱（警卷九十二年六月二十七日詢
      問筆錄、偵查卷第七頁），核與證人丙○○於警訊及偵查時證述：乙○○於九
      十二年六月二十七日十三時二十五分許，在高雄市○○路與錦田路口，轉讓愷
      他命膠囊二顆給我等情相符（警卷九十二年六月二十七日詢問筆錄、偵查卷第
      一二頁），並有扣押筆錄、扣押物品目錄表各二份附卷足憑。而證人丙○○為
      警查獲時，身上攜有被告轉讓之膠囊二顆，該膠囊二顆經送驗結果，均呈愷他
      命陽性反應，此亦有高雄醫學大學附設中和紀念醫院九十二年十月二十日編號
      0000－000號檢驗報告一紙存卷可稽。被告雖於本院準備程序時空言翻
      異前供，改以前詞置辯，惟查被告於右述時地轉讓愷他命膠囊二顆予證人丙○
      ○乙情，業據證人丙○○於警、偵訊時證述明確，業如前述，而證人丙○○與
      被告係朋友關係，二人夙無怨隙、亦無仇恨乙節，復據被告自承在卷（警卷九
      十二年六月二十七日詢問筆錄），則衡諸常情判斷，證人丙○○應無刻意設詞
      誣陷被告之必要，是證人丙○○上開所證信屬實在，被告確有轉讓愷他命膠囊
      二顆予證人丙○○，至為明灼。
（二）綜上所述，被告所辯顯係事後卸責之詞，無可採取。被告於本院準備程序時請
      求傳訊證人丙○○進行詰問，惟被告經合法傳喚無正當理由於審理期日不到庭
      ，且被告與證人丙○○於偵查中已有當庭對質，則本院認無再傳訊證人丙○○
      之必要。事證明確，被告犯行應堪認定。
二、查愷他命屬第三級毒品，毒品危害防制條例第二條第二項第三款定有明文，是核
    被告所為，係犯毒品危害防制條例第八條第三項之轉讓第三級毒品罪。又被告行
    為後，毒品危害防制條例於九十二年六月六日經立法院修正通過，於九十二年七
    月九日經總統公布，並於九十三年一月九日施行，修正前後之該條例第八條第一
    項所規定之法定刑度並未變更，依刑法第二條第一項前段規定，並不生新舊法比
    較問題。
三、被告犯罪事證既明，原審據以論罪科刑，固非無見，惟查扣案之愷他命膠囊十三
    顆與本件轉讓第三級毒品犯行無涉（理由詳後述），原審予以宣告沒收，尚嫌未
    洽，被告上訴意旨否認犯罪雖無理由，原判決既有上開可議，自應由本院予以撤
    銷改判。爰審酌被告正值青年，不思正途，竟轉讓愷他命膠囊予友人，惟數量僅
    二顆，且犯後於警訊及偵查中坦承犯行，態度尚可等一切情狀，量處如主文第二
    項所示之刑，並諭知易科罰金之折算標準。被告轉讓予證人丙○○之愷他命膠囊
    二顆雖扣於另案，然該愷他命膠囊二顆為第三級毒品，依毒品危害防制條例第十
    八條第一項中段規定，第三級毒品應由行政機關為沒入銷燬之處分，尚不得由本
    院宣告沒收銷燬，惟第三級毒品依法不得製造、販賣、轉讓，應屬違禁物無疑（
    最高法院九十二年度臺非字第一三八號判決意旨參照），上開被告轉讓予證人丙
    ○○之第三級毒品愷他命二顆，自應依刑法第三十八條第一項第一款規定宣告沒
    收。至扣案膠囊十三顆經送驗結果，均呈愷他命陽性反應，有高雄醫學大學附設
    中和紀念醫院九十二年九月二日編號0000－000號檢驗報告一紙在卷可查
    ，是扣案膠囊十三顆係屬第三級毒品乙情，固堪認定，惟被告並未承認扣案十三
    顆愷他命膠囊係供轉讓之用，且被告之尿液經送驗結果，確呈愷他命陽性反應，
    有高雄市凱旋醫院九十二年七月九日煙毒尿液檢驗成績書及尿液採證代碼對照表
    各一紙存卷足據，可見被告有施用愷他命之行為，則被告應係基於施用之意，方
    持有扣案之愷他命膠囊十三顆，殆無疑義，本院查無證據證明被告係基於轉讓之
    意持有扣案之愷他命膠囊十三顆，則扣案之愷他命膠囊十三顆與本件被告轉讓第
    三級毒品犯行無直接關聯性，自不得予以宣告沒收，應由檢察官另行聲請單獨宣
    告沒收，附此敘明。
四、被告經合法通知，無正當理由於審理期日不到庭，爰不待其陳述逕行判決。
據上論斷，應依刑事訴訟法第四百五十五條之一第一項、第三項、第三百七十一條、
第三百六十九條第一項前段、第三百六十四條、第二百九十九條第一項前段，毒品危
害防制條例第八條第三項，刑法第十一條前段、第四十一條第一項、第三十八條第一
項第一款，罰金罰鍰提高標準條例第二條，判決如主文。
本案經檢察官甲○○到庭執行職務。
中      華      民      國      九十三      年    六    月      三十    日
                                  臺灣高雄地方法院刑事庭
                                      審判長法  官    張桂美
                                            法  官    唐中興
                                            法  官    莊珮君
右正本證明與原本無異。
如不服本判決，應於判決送達後十日內，向本院提出上訴狀。
                                            書記官    林志衡
中      華      民      國      九十三      年    六    月      三十    日
附錄本判決論罪科刑法條1：
毒品危害防制條例第八條第三項：
轉讓第三級毒品，處三年以下有期徒刑，得併科新臺幣三十萬元以下罰金。
